【裁判字號】    97,訴,4230
【裁判日期】    971031
【裁判案由】    毒品危害防制條例
【裁判全文】
臺灣板橋地方法院刑事判決              97年度訴字第4230號
公  訴  人  臺灣板橋地方法院檢察署檢察官
被      告  甲○○
上列被告因毒品危害防制條例案件，經檢察官提起公訴（97年度
毒偵字第6458號），本院依簡式審判程序判決如下：
    主  文
甲○○施用第一級毒品，累犯，處有期徒刑壹年。
    事  實
一、甲○○前因施用毒品案件，經本院以91年度毒聲字第3546號
    裁定令入戒治處所施以強制戒治一年，後於民國92年10月22
    日戒治期滿執行完畢；此次施用第一級毒品案件，並經本院
    以92年度訴字第37號刑事判決判處有期徒刑八月確定，嗣於
    93年6 月22日縮刑期滿執行完畢。
二、甲○○前因施用第一、二級毒品案件，經本院以94年度訴字
    第815 號刑事判決分別判處九月、六月，後因撤回上訴而確
    定；又因竊盜案件，經本院以94年度易字第1434號刑事判決
    判處有期徒刑八月確定；及因施用第二級毒品案件，經本院
    以95年度簡字第3425號刑事簡易判決判處有期徒刑六月確定
    ；再因竊盜案件，經本院以95年度易字第647 號刑事判決判
    處有期徒刑一年，後因撤回上訴而確定；復因竊盜案件，經
    本院以96年度易字第241 號刑事判決分別判處有期徒刑三月
    、拘役三十日、三十日確定。前述各案件後經本院以96年度
    聲減字第5617號裁定各減其刑期二分之一後，定執行刑為有
    期徒刑一年四月、拘役二十五日確定，嗣於97年3 月12日縮
    刑期滿執行完畢。
三、詎甲○○猶不知悔改，復基於施用第一級海洛因（下稱海洛
    因）及第二級毒品甲基安非他命（下稱甲基安非他命）之犯
    意，於97年6 月1 日某時，在其位於臺北縣三峽鎮○○路98
    巷74弄7 號之住處內，將海洛因及甲基安非他命粉末共同摻
    水稀釋後，再以針筒注入身體之方式，同時非法施用海洛因
    及甲基安非他命一次。嗣於同年6 月2 日下午7 時9 分許，
    因甲○○為毒品列管人口而經警通知到場，為警採集尿液後
    ，鑑定結果呈鴉片類（嗎啡）及甲基安非他命類陽性反應，
    始悉上情。
四、案經臺北縣政府警察局樹林分局報請臺灣板橋地方法院檢察
    署檢察官偵查起訴。
    理  由
一、本件被告甲○○所犯係死刑、無期徒刑、最輕本刑為三年以
    上有期徒刑以外之罪，其於準備程序中就被訴事實為有罪之
    陳述，經法官告知簡式審判程序之旨，並聽取公訴人及被告
    之意見後，本院業已於97年10月24日依刑事訴訟法第273 條
    之1 第1 項之規定，合議裁定由受命法官獨任進行簡式審判
    程序，合先敘明。
二、前揭事實業據被告於本院審理中供承不諱，而其於上開時、
    地為警所採集之尿液經送臺灣檢驗科技股份有限公司以EIA
    酵素免疫分析法初步檢驗及以GC/MS 氣相層析質譜儀法確認
    檢驗結果，確呈鴉片類（嗎啡）及甲基安非他命類陽性反應
    乙節，亦有該公司97年6 月18日編號CH/2008/60167 號濫用
    藥物檢驗報告及警詢筆錄上所載被告尿液編號各一份附卷可
    稽，被告之自白既有上開證據足資補強，應堪信為真實。據
    此，本案事證明確，被告犯行堪以認定。
三、經查被告前因施用毒品案件，經本院以91年度毒聲字第3546
    號裁定令入戒治處所施以強制戒治一年，後於92年10月22日
    戒治期滿執行完畢等情，有臺灣高等法院被告前案紀錄表一
    份在卷可參，其再犯本件施用第一級及第二級毒品之罪，係
    於強制戒治執行完畢後五年內再犯毒品危害防制條例第10條
    第1 項及第2 項之罪，依該條例第23條第2 項規定，應逕予
    論罪科刑。
四、論罪科刑部分：
(一)按海洛因、甲基安非他命分別為毒品危害防制條例第2 條第
    2 項第1 款、第2 款所定之第一級、第二級毒品，故核被告
    所為，係犯上開條例第10條第1 項之施用第一級毒品罪及同
    條第2 項之施用第二級毒品罪。其施用前持有海洛因、甲基
    安非他命之行為，均為其施用之高度行為所吸收，而不另論
    罪。被告以一行為同時施用海洛因及甲基安非他命，為想像
    競合犯，應依刑法第55條規定從一重依施用第一級毒品罪處
    斷。
(二)另被告前因施用第一、二級毒品案件，經本院以94年度訴字
    第815 號刑事判決分別判處九月、六月，後因撤回上訴而確
    定；又因竊盜案件，經本院以94年度易字第1434號刑事判決
    判處有期徒刑八月確定；及因施用第二級毒品案件，經本院
    以95年度簡字第3425號刑事簡易判決判處有期徒刑六月確定
    ；再因竊盜案件，經本院以95年度易字第647 號刑事判決判
    處有期徒刑一年，後因撤回上訴而確定；復因竊盜案件，經
    本院以96年度易字第241 號刑事判決分別判處有期徒刑三月
    、拘役三十日、三十日確定。前述各案件後經本院以96年度
    聲減字第5617號裁定各減其刑期二分之一後，定執行刑為有
    期徒刑一年四月、拘役二十五日確定，嗣於97年3 月12日縮
    刑期滿執行完畢乙節，有上開被告前案紀錄表一份在卷可按
    ，其受有期徒刑執行完畢後五年內，故意再犯本件有期徒刑
    以上之罪，為累犯，應依刑法第47條第1 項之規定加重其刑
    。
(三)本院爰審酌被告前已有因施用毒品而經強制戒治及多次論罪
    科刑之紀錄，業如上述，猶再犯本件施用毒品犯行，可徵其
    不知悔改，遠離毒品之意志薄弱，惟其施用毒品係自戕行為
    ，對他人法益尚無具體危害，及其施用毒品之動機暨犯罪後
    坦承犯行之態度等一切情狀，量處如主文所示之刑，以資懲
    儆。
據上論斷，應依刑事訴訟法第273 條之1 第1 項、第299 條第1
項前段，毒品危害防制條例第10條第1 項、第2 項，刑法第11條
前段、第55條、第47條第1 項，判決如主文。
本案經檢察官吳宗光到庭執行職務。
中    華    民    國    97    年    10    月    31    日
                  刑事第十四庭  法  官 張紹省
以上正本證明與原本無異。
如不服本判決應於送達後十日內向本院提出上訴狀。
                                書記官 周雅玲
中    華    民    國    97    年    10    月    31    日
附錄本案論罪科刑法條全文：
毒品危害防制條例第10條第1項
施用第一級毒品者，處六月以上五年以下有期徒刑。


司法院資訊處製作；財團法人民間司法改革基金會備份。
